臺灣高雄地方法院刑事判決　　　　　　　94年度訴字第1525號
公　訴　人　臺灣高雄地方法院檢察署檢察官
被　　　告　乙○○
上列被告因違反毒品危害防制條例案件，經檢察官提起公訴（94
年度毒偵字第2807號）及移送併辦（94年度毒偵字第5687號），
被告於本院準備程序中就被訴事實為有罪之陳述，經詢問當事人
意見，合議庭裁定由受命法官依簡式審判程序獨任審理，本院判
決如下：
    主  文
乙○○連續施用第一級毒品，處有期徒刑玖月。扣案之海洛因壹
包（淨重零點陸公克，空包裝重零點壹玖公克）、壹包（淨重
零點零陸公克，空包裝重零點貳公克）、海洛因殘渣袋拾只、
吸管製尖匙（殘留海洛因）壹支、注射針筒（殘留海洛因）捌支
沒收銷燬之，尚未使用過之注射針筒壹支沒收之。
    事  實
一、乙○○前於民國九十三年間因施用毒品案件，經臺灣屏東地
    方法院裁定送觀察、勒戒後，認無繼續施用毒品之傾向，於
    九十三年十一月二日執行完畢釋放，並經臺灣屏東地方法院
    檢察署檢察官於同年月四日以九十三年度毒偵緝字第一三五
    號為不起訴處分確定。詎仍不知悔改，於觀察、勒戒執行完
    畢釋放後五年內，復基於施用第一級毒品海洛因之概括犯意
    ，自九十四年三月十二日某時起至同年六月十二日某時止，
    連續在其位於高雄縣大寮鄉○○村○○路十六巷二八號十一
    樓之住處房間內，以針筒注射之方式施用第一級毒品海洛因
    多次。嗣於九十四年三月十八日十四時二十分許，在上開住
    處為警查獲，並扣得其所有海洛因一包（淨重零點六三公克
    ，空包裝重零點一九公克）、海洛因殘渣袋十只、吸管製尖
    匙（殘留海洛因）一支、注射針筒九支（其中八支已使用過
    而殘留海洛因，一支尚未使用過）。復於同年六月十七日十
    六時三十分許，在高雄縣大寮鄉○○村○○○路與過埤路口
    為警查獲，並扣得其所有海洛因一包（淨重零點零六公克，
    空包裝重零點二三公克）。
二、案經高雄市政府警察局苓雅分局、高雄縣政府警察局鳳山分
    局報請臺灣高雄地方法院檢察署檢察官偵查起訴及移送併辦
    。
    理  由
一、按本件被告乙○○所犯係死刑、無期徒刑、最輕本刑為三年
    以上有期徒刑以外之罪，其於準備程序就前揭被訴事實為有
    罪之陳述，經受命法官告知簡式審判程序之旨，並聽取其與
    公訴人之意見後，本院認無不得或不宜改依簡式審判程序進
    行之情形，爰依刑事訴訟法第二百七十三條之一第一項規定
    ，裁定本件由受命法官獨任進行簡式審判程序，合先敘明。
二、上揭事實，業據被告於本院審理時坦承不諱，且被告於九十
    四年三月十八日十四時二十分許、同年六月十七日十六時三
    十分許為警查獲後所採集之尿液，經分別送請高雄市立凱旋
    醫院、台灣檢驗科技股份有限公司檢驗之結果，均呈嗎啡陽
    性反應，有高雄市立凱旋醫院九十四年三月二十八日濫用藥
    物尿液檢驗報告、台灣檢驗科技股份有限公司九十四年七月
    六日濫用藥物尿液檢驗報告、濫用藥物尿液檢體監管記錄表
    及高雄縣政府警察局鳳山分局九十四年度查獲毒品嫌犯尿液
    流程管制清冊各一紙在卷足憑，並有海洛因一包（淨重零點
    六三公克，空包裝重零點一九公克）、一包（淨重零點零六
    公克，空包裝重零點二三公克）海洛因殘渣袋十只、吸管製
    尖匙（殘留海洛因）一支、注射針筒（殘留海洛因）八支、
    尚未使用過之注射針筒一支扣案可稽；又上開扣案之海洛因
    二包經送法務部調查局鑑定結果，均含有海洛因成分，屬第
    一級毒品，有該局九十四年七月二十二日調科壹字第二二○
    ○二○四三九號、同年八月十五日調科壹字第二二○○二○
    七三七號鑑定通知書各一紙附卷可考，足認被告之自白與事
    實相符，本件事證明確，被告犯行洵堪認定。
三、按海洛因為毒品危害防制條例第二條第二項第一款所稱之第
    一級毒品，不得施用、持有。次按，犯毒品危害防制條例第
    十條施用第一、二級毒品之罪者，檢察官應聲請法院裁定，
    令被告入勒戒處所觀察、勒戒，經觀察、勒戒後，檢察官依
    據勒戒處分之陳報，認受觀察、勒戒人無繼續施用毒品傾向
    者，應即釋放，並為不起訴之處分；認受觀察、勒戒人有繼
    續施用毒品之傾向者，檢察官應聲請法院裁定令入戒治處所
    強制戒治，其期間為六個月以上，至無繼續強制戒治之必要
    為止，但最長不得逾一年，強制戒治期滿，應即釋放，由檢
    察官為不起訴之處分。觀察、勒戒或強制戒治執行完畢釋放
    後，五年內再犯第十條之罪者，應依一般刑事訴訟程序予以
    起訴論罪科刑，此觀諸毒品危害防制條例第二十條第一項、
    第二項、第二十三條第一項、第二項規定自明。被告既曾因
    施用毒品案件，經法院裁定送觀察、勒戒後，認無繼續施用
    毒品之傾向，於九十三年十一月二日執行完畢釋放，並經臺
    灣屏東地方法院檢察署檢察官於同年月四日以九十三年度毒
    偵緝字第一三五號為不起訴處分確定，有該不起訴處分書、
    臺灣高等法院被告前案紀錄表各一份在卷可考，其於觀察、
    勒戒執行完畢釋放後五年內再犯本件施用毒品案件，依前述
    規定自應予以起訴論罪科刑。是核被告所為，係犯毒品危害
    防制條例第十條第一項之施用第一級毒品罪。其持有第一級
    毒品之低度行為，應為施用第一級毒品之高度行為所吸收，
    不另論罪。其先後多次施用第一級毒品之犯行，時間緊接，
    方法相同，觸犯構成要件相同之罪名，顯係基於概括犯意為
    之，為連續犯，應依刑法第五十六條之規定論以一罪，並加
    重其刑。移送併辦部分既與起訴書所載犯行有連續犯之裁判
    上一罪關係，已如前述，自為本件起訴效力所及，本院應併
    予審判，附此敘明。爰審酌被告經觀察、勒戒後，仍未能戒
    絕其毒癮，顯見其戒絕毒癮之意念非堅，惟念被告於犯罪後
    已坦承犯行，態度良好，且施用毒品行為，乃屬對其自身健
    康之戕害行為，及其犯罪動機、目的、手段等一切情狀，量
    處如主文所示之刑，以資懲儆。
四、末查，於九十四年三月十八日十四時二十分許為警查獲時扣
    得之白色粉末一包（淨重零點六三公克）及同年六月十七日
    十六時三十分許為警查獲時扣得之白色粉末一包（淨重零點
    零六公克），經鑑定結果均含有海洛因成分，前已述及，且
    均係被告所有供其施用之物，業據被告於本院審理時自承在
    卷（見本院九十四年六月十日審判筆錄），而盛裝上開海洛
    因之空包裝袋，雖經法務部調查局就之與其所盛裝之第一級
    毒品海洛因分別鑑析其重量，惟因法務部調查局一般係以傾
    倒之方式，將包裝袋內之第一級毒品海洛因倒出與包裝袋分
    離而稱重，必要時，輔以刮杓刮取袋內粉末，然無論依何種
    方式分離，包裝袋內均有極微量之第一級毒品海洛因殘留，
    業經法務部調查局九十三年三月十九日調科壹字第○九三○
    ○一一三○六○號函釋在案，此為本院職務上已知之事實，
    足認前開空包裝袋二只（重量分別為零點一九公克、零點二
    三公克）均內含極微量第一級毒品海洛因殘留而無法析離，
    海洛因與包裝袋應整體視為毒品，依毒品危害防制條例第十
    八條第一項前段規定，不論屬於犯人與否，均沒收銷燬之，
    至鑑驗耗損之毒品因已滅失，自無庸宣告沒收銷燬，併此敘
    明。又扣案之海洛因殘渣袋十只、吸管製尖匙一支、已使用
    過之注射針筒八支等物，經鑑定結果，均含有第一級毒品海
    洛因之殘留，有高雄醫學大學附設中和紀念醫院九十四年五
    月三十一日檢驗報告十紙在卷可參，因客觀上均已無法與殘
    留之海洛因完全析離，應視同毒品，依毒品危害防制條例第
    十八條第一項前段之規定沒收銷燬之。另扣案尚未使用過之
    注射針筒一支，因其用途不僅限於用以施用毒品，尚難認定
    其為專供施用第一、二級毒品之器具，惟該注射針筒屬被告
    所有，且係被告預備用以施用海洛因之工具，業據被告供承
    在卷（見同上審判筆錄），為供犯罪預備之物，應依刑法第
    三十八條第一項第二款規定沒收之。
據上論斷，應依刑事訴訟法第二百七十三條之一第一項、第二百
八十四條之一、第二百九十九條第一項前段，毒品危害防制條例
第十條第一項、第十八條第一項前段，刑法第十一條、第五十六
條、第三十八條第一項第二款，判決如主文。
本件經檢察官甲○○到庭執行職務。
中　　華　　民　　國　　94　　年　　9 　　月　　9 　　日
                          刑事第五庭  法　官  楊筑婷
以上正本證明與原本無異。
如不服本判決，應於收受送達後10日內向本院提出上訴書狀。
中　　華　　民　　國　　94　　年　　9 　　月　　9 　　日
　　　　　　　　　　　　　　　        書記官  林雯琪
附錄本判決之論罪法條：
毒品危害防制條例第十條
施用第一級毒品者，處六月以上五年以下有期徒刑。
施用第二級毒品者，處三年以下有期徒刑。
